【裁判字號】    98,易,89
【裁判日期】    980413
【裁判案由】    恐嚇等
【裁判全文】
臺灣花蓮地方法院刑事判決                98年度易字第89號
公  訴  人  臺灣花蓮地方法院檢察署檢察官
被      告  甲○○○
上列被告因恐嚇等案件，經檢察官提起公訴（98年度偵字第 858
號），被告於準備程序中就被訴事實為有罪之陳述，惟傷害告訴
乃論部分，因已與告訴人達成調解並經法院核定，乃依通常程序
為不受理判決；其餘部分則經本院裁定改行簡易審判程序，並判
決如下：
    主  文
甲○○○犯強制罪，處拘役貳拾日，如易科罰金，以新台幣壹仟
元折算壹日；又犯恐嚇危害安全罪，處拘役貳拾日，如易科罰金
，以新台幣壹仟元折算壹日；應執行拘役參拾日，如易科罰金，
以新台幣壹仟元折算壹日。
被訴傷害部分公訴不受理。
    事  實
一、甲○○○於民國97年10月3日晚上8時許，在花蓮縣玉里鎮大
    禹里12鄰73號前，與乙○○因賭金發生口角爭執，且見乙○
    ○騎乘機車正欲離去，竟基於強制之犯意，擋住乙○○之機
    車，並拉扯乙○○之皮包阻止乙○○離去，以此方式妨害乙
    ○○行使權利。嗣因乙○○至花蓮縣警察局玉里分局大禹派
    出所報案，甲○○○心生不滿，竟於翌日即同年月 4日晚上
    8 時許，在大禹派出所前，另基於恐嚇之犯意，對乙○○恫
    嚇稱「你告啊！你們全家小心一點！」等語，而以加害生命
    、身體之事恐嚇乙○○，致其生心畏懼。
二、案經乙○○告訴暨花蓮縣警察局理玉里分局移送台灣花蓮地
    方法院檢察署檢察官偵查起訴。
    理  由
壹、有罪部分：
一、上揭犯罪事實，業據被告甲○○○於本院審理時坦承不諱，
    核與證人即告訴人乙○○、證人林坤義於警詢及偵查中之證
    述大致相符，並有診斷證明書1紙、照片4幀在卷可佐，足徵
    被告自白與事實相符，應堪採信。事證已臻明確，被告犯行
    堪以認定，應予依法論科。
二、核被告所為，係犯刑法第304條第1項之強制罪及第 305條之
    恐嚇危害安全罪。其所犯 2罪，犯意各別，行為互殊，應予
    分論併罰。爰審酌被告之前科素行及涉犯本案之起因動機、
    目的手段，對告訴人造成之損害尚非嚴重及其犯後終能坦承
    犯行，尚知悔悟，並與告訴人達成和解，蒙告訴人不再追究
    ，有花蓮縣玉里鎮調解委員會調解書及本院電話紀錄表各 1
    紙在卷足憑，犯後態度堪稱良好等一切情狀，量處如主文所
    示之刑，並均諭知易科罰金之折算標準及定其應執行刑，以
    示懲儆。
貳、公訴不受理部分：
一、公訴意旨另稱：被告甲○○○於97年10月 3日20時許，在花
    蓮縣玉里鎮大禹里12鄰73號前，與告訴人即被害人乙○○因
    賭金發生口角爭執，且見告訴人騎乘機車正欲離去，竟基於
    傷害之犯意，擋住告訴人機車，進而出手毆打告訴人左眼，
    致其受有左眼鈍傷之傷害，因認被告涉犯刑法第277條第1項
    之傷害罪嫌等語。
二、按告訴乃論之罪，告訴人於第一審辯論終結前得撤回其告訴
    ，又告訴經撤回者，應諭知不受理之判決，並得不經言詞辯
    論為之，刑事訴訟法第238條第1項、第303條第3款、第 307
    條分別定有明文。又告訴乃論之刑事案件於偵查中或第一審
    法院辯論終結前，調解成立，並於調解書上記載當事人同意
    撤回之意旨，經法院核定者，視為於調解成立時撤回告訴或
    自訴，鄉鎮市調解條例第28條第2項亦有明文。
三、查本件告訴人告訴被告涉嫌傷害部分，起訴書認係觸犯刑法
    277第1項之傷害罪名，依同法第 287條前段之規定，須告訴
    乃論。茲因被告與告訴人業已就該告訴乃論部分，經由調解
    委員會調解成立，嗣並經本院核定在案，有上開調解書 1紙
    在卷可憑，再告訴人已明確表示其拋棄追究被告刑事責任，
    意即指願意撤回告訴，亦有前揭電話紀錄表 1紙在卷可佐，
    依前開相關規定，此部分當視為已撤回告訴，乃不經言詞辯
    論，逕為不受理之諭知。
據上論斷，應依刑事訴訟法第299條第1項前段、第 273條之1第1
項、第303條第3款、第307條，刑法第304條第1項、第305條、第
41條第1項前段、第51條第5款，刑法施行法第1條之1，判決如主
文。
本件強制、恐嚇罪部分經檢察官吳文正到庭執行職務
中    華    民    國    98    年    4     月    13    日
                  刑事第一庭    法 官   張健河
以上正本證明與原本無異。
如不服本判決應於收受送達後10日內向本院提出上訴書狀，並應
敘述具體理由。其未敘述上訴理由者，應於上訴期間屆滿後20日
內向本院補提理由書 (均須按他造當事人之人數附繕本) 「切勿
逕送上級法院」。告訴人或被害人如對於本判決不服者，應具備
理由請求檢察官上訴，其上訴期間之計算係以檢察官收受判決正
本之日期為準。
中    華    民    國    98    年    4     月    13    日
                                書記官
附錄本判決論罪之法律條文：
中華民國刑法第304條：
以強暴、脅迫使人行無義務之事或妨害人行使權利者，處 3年以
下有期徒刑、拘役或3百元以下罰金。
前項之未遂犯罰之。
中華民國刑法第305條：
以加害生命、身體、自由、名譽、財產之事，恐嚇他人致生危害
於安全者，處2年以下有期徒刑、拘役或3百元以下罰金。


司法院資訊處製作；財團法人民間司法改革基金會備份。
